---
title: "Εργασία EMOS Official Statistics and Data Analytics"
output: html_notebook
---

 
Ερώτηση:Να βρεθεί ο host_name με τα περισσότερα listings (σε απόλυτο αριθμό)
```{r}

#ok
library("stringr")
library("dplyr")  
library("haven")
library("readr")
library("ggplot2")
listings%>%
  select(host_name,host_id)%>%
  group_by(host_id,host_name)%>%
  summarise(v=n())%>%
  arrange(-v)
  
  
  

```

Ερώτηση:Τι ποσοστό των host είναι superhost;
```{r}
#ok


#sunolika einai 20.837
#opote metraw ta superhost apo thn antistoixh sthlh tou dataset listings_detailed kai diairw me #20837

listings_detailed%>%
  select(host_is_superhost)%>%
  filter(host_is_superhost==T)%>%
  summarise(v=n())%>%
  mutate(percentage=v/20837)%>%
  arrange(percentage)
  
  

```

Ερώτηση:Nα βρείτε τα ονόματα των καταλυμάτων τα οποία επισκέφτηκε ο χρήστης με τα περισσότερα reviews
```{r}
#tha xexwrisoume ton kathe xrhsth me thn metavlhth id apo to dataset reviews_detailed
#vlepw oti uparxoun 20836 diaforetika id
#ta reviwer_id einai ligotera dhladh epanalamvanontai
#dhladh uparxoun diaforetika id ta opoia antistoixoun ston idio xrhsth

#vriskw ton xrhsth me ta perissotera reviews apo to dataset reviews_detailed
reviews_detailed%>%
  select(reviewer_id,reviewer_name)%>%
  group_by(reviewer_id,reviewer_name)%>%
  tally()%>%
  arrange(desc(n))
#ara o xrhsths Israel 18544876

#gia na vrw onomata katalumatwn pou episkefthke o sugkekrimenos prepei na kanw sunenwsh twn
#datasets listings kai reviews_detailed
names(listings)[names(listings) == "id"] <- "listing_id"

a4=inner_join(listings,reviews_detailed,by="listing_id")
a4%>%
  select(host_name,reviewer_id,name)%>%
  filter(reviewer_id=="18544876")%>%
  group_by(host_name)
  
  
```

Ερώτηση:Με βάση τα στοιχεία του πίνακα reviews_detailed να βρείτε το πιο δημοφιλές κατάλυμα(συνολικός αριθμός reviews) και το όνομα του ατόμου που το οποίο πραγματοποίησε τις περισσότερες κριτικές για αυτό. 
```{r}

#ok


#h listing_id mas dinei kataluma
reviews_detailed%>%
  select(listing_id)%>%
  group_by(listing_id)%>%
 tally()%>%
  arrange(desc(n))
#vriskw oti perissoteres fores sunantaw to kataluma me kwdiko 93100 ara exei kai ta perissotera #reviews

#paw na vrw to onoma tou atomou pou pragmatopoihse ta perissotera reviews gia to 93100

reviews_detailed%>%
  select(reviewer_id,reviewer_name,listing_id)%>%
  filter(listing_id=="93100")%>%
  group_by(reviewer_id,reviewer_name)%>%
  tally()%>%
  arrange(desc(n))
  #ara h Mary
```


Ερώτηση:Ποιος μήνας από τους καταγραφόμενους(βλέπετε πίνακας calendar) είχε τα περισσότερα διαθέσιμα δωμάτια; 
```{r}
#ok

library("lubridate")
library("xts")

#dhmiourgia triwn kainouriwn sthlwn (year,month,day) oi opoies exoun ws stoixeia to xrono,mhna,mera
#ths sthlhs date,antistoixa
calendar=calendar %>% mutate(year=year(date))
calendar=calendar %>% mutate(month=month(date))
calendar=calendar %>% mutate(day=day(date))

#parathrw oti h erwthsh de zhtaei na xexwrisoume gia paradeigma ton 9o tou 2019 apo ton 9o tou 2020
#opote ta apotelesmata gia tous mhnes tha prokupsoun sugkentrwtika kai gia ta duo eth

calendar%>%
  select(available,month)%>%
  filter(available==TRUE)%>%
  group_by(month)%>%
  tally()%>%
  arrange(desc(n))%>%
slice(1)
```

Ερώτηση:Βάση του πίνακα calendar και του reviews_detailed να βρείτε τα μέσα κέρδη(συνολικά έσοδα/πλήθος κατηγορίας) των καταλυμάτων ως προς τις κατηγορίες της στήλης host_response_time 
```{r}
#h sthlh host_response_time vrisketai sto dataset listings_detailed

#parathrw oti h sthlh id afora ta katalumata kai ta stoixeia ths einai auta pou exei kai h #listing_id tou reviews_detailed
#opote alazw to onoma se listing_id
calendar$price <- as.numeric(str_sub(calendar$price,2))
listings_detailed$id=as.numeric(as.character((listings_detailed$id)))
b3=calendar%>% 
  inner_join(listings_detailed,by =c("listing_id"="id"))%>%
  select(host_response_time,name,price.x)%>%
  group_by(host_response_time)%>%
  summarize(meaninc1=mean(price.x,na.rm=T))%>%
  arrange(-meaninc1)

listings_detailed$price=as.numeric(str_sub(listings_detailed$price,2))
listings_detailed$id=as.numeric(as.character(listings_detailed$id))
listings_detailed$number_of_reviews=as.numeric(listings_detailed$number_of_reviews)
b4=listings_detailed%>%
  inner_join(reviews_detailed,by=c("id"="listing_id"))%>%
  group_by(id)%>%
  mutate(v=(price)*(number_of_reviews ))%>%
  distinct(id,.keep_all = T)%>%
  group_by(host_response_time)%>%
  summarise(meaninc2=mean(v,na.rm=T))%>%
  arrange(desc(meaninc2))
b4
b5=inner_join(b3,b4,by="host_response_time")
b5%>%
  mutate(v5=(meaninc1+meaninc2)/2)
```

Ερώτηση:Να βρείτε τις μέσες τιμές(κόστος καταλύματος) για καταλύματα τύπου Entire home/apt τα οποία είχαν διαθεσιμότητα λιγότερο από 20 μέρες τον χρόνο 
```{r}
#ok


listings%>%
  select(price,availability_365,room_type,listing_id)%>%
  filter(availability_365<20&room_type=="Entire home/apt")%>%
  group_by(listing_id)%>%
 summarize(v1=mean(price))%>%
  arrange(desc(v1))



```

Ερώτηση:Να βρείτε την μέση τιμή καταλυμάτων τύπου Entire home/apt στην περιοχή (neighbourhood_group) Arganzuela 
```{r}

#ok


#arxika metraw posa tetoia dwmatia yparxoun
listings%>%
  select(neighbourhood_group,room_type)%>%
  filter(neighbourhood_group=="Arganzuela"&room_type=="Entire home/apt")%>%
  tally()%>%
  arrange(n)
#ara 605

#tha upologisw to athroisma twn timwn autwn twn dwmatiwn

listings%>%
  select(neighbourhood_group,price,room_type)%>%
  filter(neighbourhood_group=="Arganzuela"&room_type=="Entire home/apt")%>%
  group_by(neighbourhood_group)%>%
  summarise(v=sum(price))%>%
  arrange(v)
#sunolo 77547

meshtimh=77547/605
meshtimh
  
```

Ερώτηση:Να βρείτε τον συνολικό αριθμό reviews ανά έτος.Υπάρχει κάποιου είδους συσχέτιση του αριθμού των reviews με τον χρόνο;Να το δείξτε μέσω κατάλληλου διαγράμματος 
```{r}
#ok

library(lubridate)
reviews=reviews %>% mutate(year=year(date))
reviews%>%
  select(year)%>%
  group_by(year)%>%
  tally()%>%
  arrange(n)

hist(reviews$year,
     breaks="FD",
     col="red",
     xlab="year",
     main="histogram")
#ara kathws proxwrame apo to 2010 pros to 2019 exoume mia auxhsh twn reviews me exairesh oti
#to 2018 eixame elafrws perissotera apo to 2019
#vevaia to 2019 exei metrhthei mexri 18/09
```

Ερώτηση:Από τα διαθέσιμα στοιχεία που προκύπτουν από τον πίνακα calendar και reviews_detailed να βρεθούν τα 20 πιο επικερδή καταλύματα (Μονάδες 15)
```{r}
#ousiastika zhtaei gia olh th dekaetia
#endiaferei sthn sthlh available na uparxei h endeixh false giati tote shmainei oti to spiti
#noikiazotan
#sto dataset calendar auto einai etoimo
#sto datasset reviews_detailed oxi

#upologismos twn kerdwn apo to calendar,gia kathe dwmatio,

#h metavlhth listing_id mas dinei ousiastika thn tautothta tou kathe katalumatos
b1=calendar%>%
  filter(available==F)%>%
  group_by(listing_id)%>%
  summarise(k=sum(price))%>%
  arrange(-k)
b1
dim(b1)
#menei na ginei o upologismos apo 2010-03-14 ews 2019-09-18
#tha paw sto dataset listings pou exw dhmiourghsei kai tha pollaplasiasw gia kathe listing id 
#tis metavlhtes number_of_reviews kai price
b2=listings%>%
  select(price,number_of_reviews,listing_id)%>%
  group_by(listing_id)%>%
  summarise(v=price*(number_of_reviews ))%>%
  arrange(desc(v))
b2
q=as.data.frame(full_join(b1,b2,by="listing_id"))
q%>%
  mutate(h=k+v)%>%
  arrange(-h)

```

